【裁判字號】    90,交聲,436
【裁判日期】    900710
【裁判案由】    交管條例聲異
【裁判全文】
臺灣板橋地方法院交通事件裁定                      九十年度交聲字第四三六號
    原處分機關  臺北市交通事件裁決所
    受處分人
    即異議人    乙○○
右列受處分人因違反道路交通管理處罰條例案件，對於臺北市交通事件裁決所九十年
五月十七日所為之處分（原處分案號：北市裁三字第駕裁二二─Ｚ00000000
號），聲明異議，本院裁定如左：
        主  文
異議駁回。
        理  由
一、按汽車駕駛人在禁止臨時停車處所停車者，處新臺幣六百元以上一千二百元以下
    罰鍰。道路交通管理處罰條例第五十六條第一項第一款定有明文。
二、本件異議意旨略以：內政部警政署國道公路警察局第六警察隊民國九十年三月二
    十四日公警局交字第Ｚ00000000號舉發違反道路交通管理事件通知單，
    舉發異議人駕駛車號ＢＯ─二一五七號自用小客車，於九十年三月二十四日下午
    一時五十六分許，在國道三號公路關西服務區之小型車停車場旁廁所區之禁止臨
    時停車處停車，違反道路交通管理處罰條例第五十六第一項第一款之規定。惟當
    日異議人駕駛上開自用小客車行駛於北二高路段時，發現該車溫度表顯示溫度過
    高異常，乃就近駛入關西休息站停放廁所邊緊急處理加水冷卻，當時異議人將汽
    車引擎蓋打開，由異議人之弟拿一瓶子下車去廁所取水，但因廁所之洗手台太淺
    ，無法以瓶裝水，此時員警過來非但未協助異議人處理車況，反以異議人違規停
    車為由開單舉發，雖異議人停車處路邊劃有紅線，但本件係屬緊急情狀，嗣向臺
    北市交通事件裁決所提出申訴未果，故不服該裁決所之裁決處分為由，聲明異議
    。
三、經查本件異議人駕駛車號ＢＯ─二一五七號自用小客車，於九十年三月二十四日
    下午一時五十六分許，在國道三號公路關西服務區之小型車停車場旁廁所區之禁
    止臨時停車處停車之事實，有內政部警政署國道公路警察局第六警察隊九十年三
    月二十四日公警局交字第Ｚ00000000號舉發違反道路交通管理事件通知
    單一紙，附卷可稽。次查證人即本件交通違規事件取締員警甲○○於本院調查時
    結證稱：異議人停車處係一彎道，在廁所旁邊，當時有二輛車停在該處，該處尚
    未到停車區，相距約四、五十公尺，伊駕駛警車至該處時，異議人車上無人，伊
    將警車停在異議人車前時，異議人才打開引擎蓋，另一人空手從廁所跑過來，當
    時異議人稱引擎過熱，伊有查看，但無異狀，伊開單舉發後，異議人即將車開走
    ，並未留在休息區，異議人當時僅看引擎，未做其他處理動作，當時異議人儘可
    將車停到停車區後再作處理等語（見本院九十年六月十九日訊問筆錄）。再查異
    議人對於本件停車處所係屬路邊劃有紅線之禁止停車區一節，並不爭執，而其於
    異議狀內復自承係因未注意始違規停車等語。
四、按在設有禁止停車標誌、標線之處所不得停車，道路交通安全規則第一一二條第
    一項第四款定有明文。本件異議人臨時停車之處所既屬設有禁止停車標線之處所
    ，依法自不得臨時停車，縱其所辯引擎過熱屬實，然衡諸當時情狀，其停車處所
    距離關西區服務區劃設之小型車停車場僅約四、五十公尺，客觀上異議人尚非不
    能將車駛入停車區後再作處理，其為圖一時之便，將車任意停放於劃設禁停標線
    之廁所路邊，違規事實甚明，至異議人有無下車去上廁所一節，與本件違規事實
    應屬無涉。綜上本件異議人自用小客車於前揭路段違規停車之事證明確，其辯解
    尚不足以阻卻違規事由。從而原處分機關據以援引道路交通管理處罰條例第五十
    六條第一項第一款規定，裁處罰鍰新臺幣六百元，於法要無不合，量罰亦稱妥適
    ，本件異議為無理由，應予駁回。
據上論結，應依道路交通案件處理辦法第十九條，裁定如主文。
中      華      民      國      九    十    年     七     月     十     日
                                            臺灣板橋地方法院交通法庭
                                                法  官    談      虎
右正本證明與原本無異。
如不服本裁定，應於送達後五日內，向本院提出抗告狀。
                                                書記官    陳  君  偉
中      華      民      國      九    十    年     七     月     十     日


司法院資訊處製作；財團法人民間司法改革基金會備份。
